臺灣臺南地方法院民事判決
111年度重家訴字第2號
原        告  張金梓
被        告  陳亭希
兼訴訟代理人  杜家昌
上列當事人間請求損害賠償等事件，經本院於民國111年9月27日言詞辯論終結，判決如下：                    
    主      文
原告之訴駁回。
訴訟費用由原告負擔。 　　
　　事實及理由
一、原告起訴主張：　
（一）依原告與被告甲○○於民國110年11月前某日使用通訊軟體L
      INE所為之協議，門牌號碼臺南市○區○○街00巷00號4樓房
      屋（建案名稱：世界帝心，下稱系爭房屋），要留給女兒
      杜瑀鈁，被告甲○○亦答應原告陪伴杜瑀鈁在世界帝心生長
      、居住及生活。被告甲○○在111年11月5日忽然反悔，將杜
      瑀鈁騙出門買文具後，便將杜瑀鈁留置在臺南市○區○○路0
      0巷0號3樓被告甲○○母親住處，並將原告趕走。被告對原
      告母女2人實施精神家暴，及恐嚇危害母女在世界帝心的
      居住安寧權利，讓處於原告保護照料下的杜瑀鈁身心遭受
      創傷，令母女不得常生活在同一空間分享心情和生活點滴
      ，實在痛心疾首。又被告甲○○將系爭房屋所有權1/2移轉
      至被告乙○○名下，係侵害杜瑀鈁對系爭房屋之財產權、繼
      承權。依民法第125條，在15年期間內，都可向被告甲○○
      追討房屋所有權，被告甲○○不能拒絕。原告與被告甲○○是
      在雙方合意情狀下，未有詐欺、脅迫情況達成的共識，雖
      沒簽約公證，但卻違反誠信原則及摧毀原告對被告甲○○的
      信任。民法第1086條第1項，父母為其未成年子女的法定
      代理人。原告與杜瑀鈁原本居住在舒適圈的建築物，杜瑀
      鈁現在卻被被告甲○○放在奶奶的窄小住宅中，且早有其他
      2位小男孩在奶奶家，奶奶老了，體力也不夠好好再照顧
      杜瑀鈁，原告為了杜瑀鈁，主張回復杜瑀鈁對世界帝心房
      子之佔有一席之地，並由原告陪同至世界帝心照顧杜瑀鈁
      ，回復杜瑀鈁對房子的繼承權。爰依民法第184條第1項前
      段、第195條第1項前段、第1146條規定提起本訴，主張回
      復對房屋之占有、管理或處分。
（二）聲明：請求判令被告甲○○、乙○○等將系爭房屋含停車場等
      全部遷讓交付原告，並自111年11月4日起至交屋日止按月
      給付賠償金新臺幣（下同）3萬元。
二、被告則答辯略以：被告甲○○之前跟原告討論如果將來有一天
    被告甲○○身故，房子要留給杜瑀鈁，被告甲○○死亡之後，杜
    瑀鈁本來就有繼承權，原告之請求沒有理由等語。聲明：原
    告之訴駁回。
三、得心證之理由：
（一）查原告與被告甲○○前於100年1月1日結婚，婚後共同育有
      未成年子女杜瑀鈁，嗣兩造於108年3月15日協議離婚，約
      定未成年子女杜瑀鈁之權利義務由被告甲○○行使負擔乙情
      ，有兩造個人戶籍資料存卷可稽（訴字卷第13、17頁）。
      又系爭房屋現登記為被告甲○○、乙○○共有，權利範圍各1/
      2乙情，亦有土地建物查詢資料附卷可參（訴字卷第25至2
      6頁），上情均堪認定。
（二）按依民法第184條第1項前段規定，侵權行為之成立，須行
      為人因故意過失不法侵害他人權利，亦即行為人須具備歸
      責性、違法性，並不法行為與損害間有因果關係，始能成
      立，且主張侵權行為損害賠償請求權之人，對於侵權行為
      之成立要件應負舉證責任。而本件依原告所提出通訊軟體
      對話紀錄（調字卷第11頁），被告甲○○傳訊表示：「那間
      房子就留給女兒嘿」，原告則回覆：「好」、「我會陪她
      的」，被告甲○○則回以「讚」之貼圖，則綜觀雙方之對話
      ，被告甲○○並未明確承諾同意原告在系爭房屋居住一定期
      間，是被告甲○○既為系爭房屋之所有權人，本有權隨時要
      求原告遷出系爭房屋，原告並無任何占用系爭房屋之正當
      權源，被告甲○○要求原告遷出系爭房屋，並非不法之行為
      ，亦未侵害原告所謂居住安寧權利，遑論對原告施行家庭
      暴力。是原告主張被告甲○○對其構成民法第184條第1項前
      段、第195條第1項前段之侵權行為云云，要非可採。
（三）按繼承權被侵害者，被害人或其法定代理人得請求回復之
      ；前項回復請求權，自知悉被侵害之時起，二年間不行使
      而消滅；自繼承開始時起逾十年者亦同，民法第1146條固
      有明文。惟繼承如尚未開始，自無所謂繼承權受侵害可言
      。次按繼承人於被繼承人死亡前，固有將來可以繼承其遺
      產之期待權，惟繼承人對於被繼承人生前處分其財產，既
      不得為任何之異議，自不生其期待權被侵害之問題，最高
      法院88年度台上字第1662號判決意旨參照。查本件原告與
      被告甲○○所生未成年子女杜瑀鈁固為被告甲○○之直系血親
      卑親屬，於繼承開始原因事實發生時，為被告甲○○之法定
      繼承人，然本件繼承開始原因事實既尚未發生，杜瑀鈁所
      享者，無非為將來可以繼承其遺產之期待權，揆諸上開最
      高法院判決意旨，被告甲○○處分其財產，杜瑀鈁不得為任
      何之異議，亦無所謂期待權被侵害之問題，遑論對系爭房
      屋有所謂財產權或繼承權遭侵害可言，是原告主張杜瑀鈁
      繼承權、財產權遭侵害云云，亦屬無據。
（四）原告主張被告甲○○不法侵害其居住於系爭房屋之權利、侵
      害杜瑀鈁之繼承權、財產權云云，既均非可採如上述，原
      告請求判令被告甲○○、乙○○將系爭房屋含停車場部分遷讓
      交付原告，並自111年11月4日起至交屋日止按月給付賠償
      金3萬元云云，亦無理由，不應准許。
四、從而，原告主張依民法第184條第1項前段、第195條第1項前
    段、第1146條規定，請求被告甲○○、乙○○將系爭房屋含停車
    場部分遷讓交付原告，並自111年11月4日起至交屋日止按月
    給付賠償金3萬元，為無理由，應予駁回。
五、本件事證已臻明確，兩造其餘攻擊防禦方法及所提出之證據
    ，經本院審酌後，核與判決之結果不生影響，爰不一一論駁
    ，併此敘明。
六、訴訟費用負擔之依據：民事訴訟法第78條。 
中　　華　　民　　國　　111 　年　　10　　月　　11　　日
                   家事法庭法　官　許嘉容　 
以上正本係照原本作成。　　　　　　　　　
如對本判決上訴，須於判決送達後20日內向本院提出上訴狀。如
委任律師提起上訴者，應一併繳納上訴審裁判費。
中　　華　　民　　國　　111 　年　　10　　月　　11　　日
 　　　　　　　　　　　　   書記官  李雅涵